臺灣高等法院臺南分院刑事裁定　　　　　九十一年度聲再字第八六號　Ａ
　　　再審聲請人
　　　即受判決人　甲　○　○
右列聲請人因違反貪污治罪條例等案件，對於本院九十一年度上訴字第一二四號中華
民國九十一年三月二十九日確定判決（臺灣雲林地方法院八十九年度訴字第三九二號
，臺灣雲林地方法院檢察署八十九年度偵字第一三０三、一五九三、三五五六號及移
送併辦八十九年度偵字第四九三四號、九十年度偵字第二六九一號），聲請再審，本
院裁定如左：
      主      文
再審之聲請駁回。
      理      由
一、聲請意旨略稱：聲請人蒐集源和汽車（現改名福和汽車）負責人（以前蔡國源，
    現負責人為蔡國雄）向他人購買之零件，若以帳單所示全部零件體積如裝上三‧
    五噸車，用二台皆裝不了，二車零件購買新品值新台幣（下同）十二萬元，一年
    之零件以六萬元計算成本，扣掉部份不好之零件及加上部份零件未能賣出，實際
    上能賺的不到二萬元，故聲請人裝滿一部三．五噸貨車之汽車零組件，購買三萬
    元或三萬五千元非常合理，即價錢相當。又原確定判決附表編號一—廿四零件占
    聲請人向他人購買零件比例不到千分之一，縱有摻雜他人失竊零件在裡面，聲請
    人亦無購買贓物之故意，原審未審酌扣案之零件佔聲請人向他人購買零件比例不
    到千分之一，驟認聲請人明知而故買大批贓物，顯有重要證據未審酌之違法。另
    原確定判決附表一—廿四之證物扣案時工廠的人皆不在場，不能證明是聲請人向
    他人買受而來；且附表一、二、四、六尋獲車箱一個，如何認定聲請人係明知他
    人失竊之車箱？其餘以此類推，為何不是他人報廢不要之東西？而附表廿四查獲
    保險桿一支非屬國瑞汽車零件，聲請人在警局及偵查中皆有反應。綜上，因重要
    證據漏未審酌及發現確實之新證據，爰依法提起再審云云。
二、按刑事訴訟法第四百二十條第一項第六款所謂發現確實之新證據，係指該項證據
    ，事實審法院於判決前因未經發見，不及調查斟酌，至其後始行發見且須可認為
    確實足以動搖原確定判決而為受判決人有利之判決者而言；又受判決人因對有利
    之主張為原審所不採，事後提出證明，以圖證實在原審前所為有利之主張為真實
    ，據以聲請再審，該項證據既非判決後所發見，亦難憑以聲請再審，有最高法院
    二十八年抗字第八號、三十三年抗字第七十號及五十年台抗字第一○四號判例可
    資參照。次按刑事訴訟法第四百二十一條所謂足生影響於判決之重要證據漏未審
    酌，係指第二審判決前已經提出之重要證據未予審酌，且該證據必須可認為確實
    足以動搖原判決事實之認定者始足當之，苟該證據業經原確定判決予以指駁，或
    該證據於原確定判決前並未提出而漏未審酌，或縱提出為斟酌，惟如經斟酌亦不
    足以動搖原判決者，或判決確定後，始發見之證據，判決當時既無從審酌，即非
    該條所謂之重要證據漏未審酌，自不得據以聲請再審。
三、經查：
（一）聲請人提出源和汽車購買零件之帳單，以圖證實其購買零件之價格相當，無贓
      物之認識，然源和汽車所購零件與本件聲請人所購零件並非完全一致，且時空
      各異，實與本件無直接相關，並不足以證實聲請人購買零件之價格相當，非所
      謂發現確實之新證據，再者，此項證據於原確定判決前並未提出，判決當時既
      無從審酌，即非重要證據漏未審酌，自不得據以聲請再審。
（二）聲請人以扣案贓物佔其所購買零件比例不到千分之一，縱有摻雜他人失竊零件
      在內，聲請人亦無購買贓物之故意，而認原審有重要證據漏未審酌之違法；惟
      查，原審認定聲請人明知而故買贓物之理由於原確定判決理由欄壹、一、（四
      ）中，論述甚詳，並不因聲請人所購零件之多寡而有所影響，是以聲請人所辯
      ，並不足以動搖原確定判決事實之認定。
（三）警方於聲請人經營之「阿博汽車材料商行」內查獲包括如原確定判決附表所示
      之汽車零件等情，業經聲請人及同案被告彭世強所不否認，並據證人廖毓田、
      蔡明儒在歷次審理中結證屬實，復有附表所示汽車零件之現場照片（見一六三
      八０號警卷第十六至四十頁）及錄影帶附卷足稽，聲請人徒以證物扣案時工廠
      的人皆不在場之詞，以圖證明非聲請人向他人買受而來，實非可採，亦未符重
      要證據漏未審酌之要件。
（四）原確定判決附表編號一—廿四號零件確屬贓物，已於原確定判決理由欄壹、一
      、（三）之至中，詳予論述，且聲請人明知為贓物之情亦於原確定判決理
      由欄壹、一、（四）中說明，聲請人未提任何確實之新證據或有何重要證據漏
      未審酌，只憑空言質疑如何認定聲請人係明知他人失竊之車箱，為何不是他人
      報廢不要之東西云云，自無再審之理由；又原確定判決附表編號廿四號查獲之
      保險桿是否屬國瑞汽車零件，並不足以動搖原確定判決事實之認定，自不得據
      以聲請再審。
四、綜上所述，本件聲請人所舉聲請再審之理由，核與前開法條規定無一相符，應認
    為無再審理由，爰依同法第四百三十四條第一項，裁定如主文。
中    華    民    國      九十一      年      五      月      二十九    日
      臺灣高等法院臺南分院刑事第三庭
                                      審判長法官  黃    崑    宗
                                            法官  莊    俊    華
                                            法官  林    勝    木
右正本證明與原本無異。
如不服本裁定應於送達後五日內向本院提出抗告狀。
                                      法院書記官  吳    秋    賢
中    華    民    國      九十一      年      五      月      三十      日
